臺灣嘉義地方法院刑事判決　　　　　　　　　　　　　九十三年度簡上字第六四號
　　上　訴　人
　　即　聲請人　臺灣嘉義地方法院檢察署檢察官
　　被　　　告　乙○○
右上訴人因被告涉犯竊盜案件，不服本院九十三年度簡字第一一五號中華民國九十三
年一月十三日第一審判決（聲請簡易判決處刑案號：九十二年度偵字第八一八三號）
提起上訴，本院合議庭依通常程序為第一審之判決如左：
      主  文
原判決撤銷。
乙○○免訴。
    理  由
一、臺灣嘉義地方法院檢察署九十二年度偵字第八一八三號聲請簡易判決處刑意旨略
    以：被告乙○○意圖為自己不法之所有，於民國九十二年十二月四日十五時許，
    在嘉義市○區○○路一段地下道之機車迴轉道路邊，趁甲○○在散步之際，以徒
    手方式竊取甲○○所有停放於前址機車之手把下方置物箱內之手機乙支（ＴＯＰ
    ＬＵＳ２６０Ｋ型、銀色、序號000000000000000號）及一個咖
    啡色皮包（內有甲○○所有身分證、健保卡、郵局提款卡、嘉義大學學生證及新
    台幣（下同）一千元），得手後除將該手機及現金一千元據為己有外，並將其餘
    東西都丟棄在上址旁之大排水溝內；嗣於同年月十一日十五時三十分許，在嘉義
    市○區○○路一段地下道之機車迴轉道前，乙○○因行蹤可疑為警盤查，並在其
    身上查扣前揭手機及贓款花費所剩餘之一百元而查獲，因認被告涉犯刑法第三百
    二十條第一項之竊盜罪嫌。
二、按案件曾經判決確定者，應諭知免訴之判決，刑事訴訟法第三百零二條第一款定
    有明文。
三、查：本件被告乙○○前因竊盜犯行經本院另行判處罪刑，其前案犯罪行為係【於
    九十二年十一月二十七日十三時三十分許，途經嘉義縣中埔鄉○○村○鄰○○路
    七十八號「蔡保生堂診所」旁，其見該診所無人看管，遂意圖為自己不法之所有
    ，進入該診所內，徒手竊取該診所抽屜內之現金三千八百元四十元，得手後將錢
    藏於身上，然因其開抽屜聲音為該診所負責人謝水騰聽見，乃自該診所餐廳內出
    來查看，經開抽屜檢查發現現金失竊，被告知行跡敗露，拔腿逃跑，嗣經該診所
    旁隆興信用部內之警察見狀而逮捕被告，並自被告身上取出上開失竊之款項】，
    該次犯行經公訴人另以嘉義地檢署九十二年度偵字第七七二五號聲請簡易判決處
    刑，於九十二年十二月三十日經本院刑事第五庭以【九十二年度簡字第一六０九
    號】判決判處有期徒刑六月、如易科罰金以三百元折算一日，並於九十三年三月
    八日確定一情，有被告全國前案查註紀錄表、聲請簡易判決處刑書及本院九十二
    年度簡字第一六０九號判決各一份、該案書記官查詢紀錄一紙附卷可稽；本件原
    審依據被告之自白、被害人之指述、扣押物品目錄表、責付保管單、照片四張等
    證據認定被告犯有竊盜罪而予論罪科刑，固非無見，惟經查被告前案竊盜犯行（
    於九十二年十一月二十七日）與本件竊盜犯罪（於九十二年十二月四日）時間至
    為緊接（僅相隔八日），手段均同以行竊之方法犯之，又皆係觸犯構成要件相同
    之竊盜罪名，顯為基於概括之犯意反覆所為，為連續犯之裁判上一罪犯行，依審
    判不可分原則，本件被告被訴竊盜犯行時（九十二年十二月四日）係於前案竊盜
    判決宣示（九十二年十二月三十日）前，應為前案聲請簡易處刑判決確定效力所
    及，從而本件聲請簡易處刑係對於同一竊盜案件向本院重行聲請，而前案既已經
    判決確定，原審未及斟酌上情而判處被告有罪並論罪科刑，與法不合，上訴意旨
    指摘核屬有理，應撤銷原審簡易處刑之判決，並依據通常訴訟程序、不經言詞辯
    論逕為第一審之免訴判決。
據上論斷，應依刑事訴訟法第四百五十五條之一第三項、第三百六十九條第一項前段
、第三百六十四條、第四百五十二條、第四百五十一條之一第四項第三款、第三百零
七條、第三百零二條第一款，判決如主文。
中      華      民      國    九十三    年      三      月     十五     日
                                      臺灣嘉義地方法院刑事第五庭
                                          審判長法  官  黃  國  益
                                                法  官  黃  仁  勇
                                                法  官  黃  義  成
右正本證明與原本無異。
如不服本判決，應於判決送達後十日內，向本院提出上訴狀。
中      華      民      國    九十三    年      三      月     十五     日
                                                書記官  林  柑  杏
